臺灣彰化地方法院刑事判決
111年度簡字第291號
聲  請  人  臺灣彰化地方檢察署檢察官   
被      告  陳易銘


選任辯護人  鄭弘明律師
            楊惟智律師
上列被告因恐嚇取財案件，經檢察官提起公訴（110年度偵字第3
679、4492號、110年度少連偵字第79號），被告於本院就被訴事
實為有罪之陳述，本院（110年度訴字第779號）認宜以簡易判決
處刑，爰逕以簡易判決處刑如下：
    主  文
甲○○犯恐嚇取財罪，處有期徒刑柒月。緩刑貳年，緩刑期間付保
護管束，並應於判決確定後二個月內向公庫支付新臺幣伍萬元，
及於緩刑期間內，參加受理執行之檢察署指定之法治教育課程二
場次及向指定之政府機關、政府機構、行政法人、社區或其他符
合公益目的之機構或團體提供六十小時之義務勞務。
未扣案犯罪所得新臺幣壹仟元沒收，於全部或一部不能沒收或不
宜執行沒收時，追徵其價額。
    犯罪事實及理由
一、本案犯罪事實：
　　謝至軍(業經本院以110年度訴字779號判決判處罪刑在案)、
    甲○○共同基於恐嚇取財之犯意聯絡，由謝至軍於民國109年6
    月20日15時56分許起，以通訊軟體「Messenger」聯絡乙○○
    ，假借乙○○害其遭到員警調查及外傳乙○○要與其輸贏等理由
    ，要求乙○○交出新臺幣（下同）2萬元，謝至軍並請羅勻輿
    （羅勻輿被訴涉案部分，另行審結）傳送羅勻輿之住處地址
    （彰化縣○○鄉○○村○○路000巷000號）給乙○○，要求乙○○到該
    址談判，乙○○於當日（6月20日）18時許到達後，謝至軍向
    乙○○恫嚇稱「如果不給錢，試試看能不能走出這個大門，就
    算你逃走，也知道你家在哪裡，會叫人把你再抓回來處理」
    等語，恐嚇乙○○拿出2萬元以擺平糾紛，致乙○○心生畏懼不
    敢離開，謝至軍繼之聯絡同具有犯意聯絡之另1位身分不詳
    之男子攜帶手榴彈（該男子攜帶2枚手榴彈到場，手榴彈並
    未扣案，無證據證明有殺傷力）到場，由該男子拿出所攜之
    其中1顆手榴彈特意擦拭給乙○○看，致乙○○更為害怕，遂於
    當日21時28分許，以通訊軟體「Messenger」，聯絡其友人
    邱棋倡聯繫邱棋倡之兄邱禰智拿現金1萬6,000元到場交給乙
    ○○，再由乙○○將該1萬6,000元拿給謝至軍，惟謝至軍仍嫌不
    足，知道乙○○有金戒指，乃指示甲○○騎乘機車載乙○○返家向
    乙○○拿取金戒指2枚，甲○○遂載乙○○返家並向乙○○取得2枚金
    戒指後，將之拿回羅勻輿上址住處交給謝至軍，謝至軍因此
    給甲○○1千元之酬謝。其後，謝至軍乃以不詳方式（起訴書
    固認謝至軍將金戒指交給羅勻輿變賣，然此部分牽涉羅勻輿
    是否涉案，尚待本院另行審結，故在此不予認定），將該等
    金戒指變賣得款2萬元（無證據顯示變賣之詳細金額為多少
    ，故從為有利謝至軍之認定，而認定為整數2萬元）。
二、本案證據，除補充：「被告於本院之自白、被告之辯護人所
    提刑事準備狀及檢附之被告全戶戶籍謄本、被告父親之診斷
    證明書、被告之在職證明書、本院調解程序筆錄（被害人乙
    ○○及其法定代理人同意不向被告求償《本院卷一第321至322
    頁》）、被害人乙○○於本院就被告科刑範圍之意見陳述（本
    院卷二第221頁））」外，其餘均引用檢察官起訴書有關被
    告部分之記載（如附件）。
三、核被告所為，係犯刑法第346條第1項恐嚇取財罪。查前述不
    詳身分男子（無證據證明該男子未滿18歲）於謝至軍對被害
    人乙○○恐嚇要求給錢過程中，依謝至軍指示攜帶手榴彈到場
    並擦拭給被害人乙○○看，亦致令被害人乙○○心生畏懼，而交
    付財物，應認該不詳身分男子亦與被告及謝至軍具恐嚇取財
    之犯意聯絡，並有行為分擔，是被告與其及謝至軍應依刑法
    第28條規定，論以共同正犯。另同案被告羅勻輿否認犯罪，
    其是否參與本案而為共犯，尚待本院另行審結認定，是本院
    先不予認定其為共犯。
四、爰以行為人之責任為基礎，審酌被告犯罪情節，及依刑法第
    57條規定，審酌各情等一切情狀，量處如主文所示之刑。
五、查被告前未曾因故意犯罪受有期徒刑以上刑之宣告，有臺灣
    高等法院被告全國前案紀錄表可按，其因一時失慮，為本案
    犯行，犯後已坦承犯行，並得到被害人乙○○之原諒，信經此
    偵審及刑之宣告教訓，當知所警惕，乃認其所受刑之宣告以
    暫不執行為適當，爰依刑法第74條第1項第1款規定，宣告緩
    刑如主文所示，以啟自新。然為促使其於緩刑期間內，深知
    戒惕並從中記取教訓，俾以導正其行為及法治之正確觀念，
    以免再度犯罪，認有必要賦予其一定負擔，課加預防再犯所
    為之必要命令，爰依刑法第74條第2項第4款、第5款、第8款
    、第93條第1項第2款之規定，令其應於判決確定後2個月內
    向公庫支付5萬元，及於緩刑期間內，參加受理執行之檢察
    署指定之法治教育課程（場次如主文所示）及向指定之政府
    機關、政府機構、行政法人、社區或其他符合公益目的之機
    構或團體提供義務勞務（時數如主文所示），併諭知於緩刑
    期間付保護管束。至倘被告未遵期履行前開負擔且情節重大
    ，足認原宣告之緩刑難收其預期效果，而有執行刑罰之必要
    者，檢察官自得依刑法第75條之1第1項第4款之規定，聲請
    法院撤銷其緩刑宣告，附此敘明。 
六、被告於本案獲取之犯罪所得1千元，並未扣案，應依刑法第3
    8條之1第1項前段、第3項規定，宣告沒收，於全部或一部不
    能沒收或不宜執行沒收時，追徵其價額。
七、依刑事訴訟法第449條第2項、第3項、第454條第2項、第450
    條第1項，刑法第28條、第346條第1項、第74條第1項第1款
    、第2項第4款、第5款、第8款、第93條第1項第2款、第38條
    之1第1項前段、第3項，刑法施行法第1條之1第1項，逕以簡
    易判決處刑。
八、如不服本判決，得自收受送達之日起20日內向本院提出上訴
    狀，上訴於本院第二審合議庭（須附繕本）。
本案經檢察官陳鼎文提起公訴，檢察官林士富到庭執行職務。
中　　華　　民　　國　　111 　年　 　3　　月　　25　　日
                  刑事第五庭  法  官  吳  芙  如
以上正本證明與原本無異。　　　　　　
如不服本件判決，得自收受送達之日起20日內，表明上訴理由，
向本庭提起上訴狀（須附繕本）。
告訴人或被害人對於判決如有不服具備理由請求檢察官上訴者，
其上訴期間之計算係以檢察官收受判決正本之日期為準。
中　　華　　民　　國　　111 　年　 　3　　月　　25　　日
                              書記官  林  盛  輝
　　　　　　　　　　　　　　　　
附錄本案論罪科刑法條
中華民國刑法第346條
意圖為自己或第三人不法之所有，以恐嚇使人將本人或第三人之
物交付者，處6月以上5年以下有期徒刑，得併科3萬元以下罰金
。
以前項方法得財產上不法之利益或使第三人得之者，亦同。
前二項之未遂犯罰之。